臺灣屏東地方法院刑事判決
111年度交易字第127號
公  訴  人  臺灣屏東地方檢察署檢察官
被      告  鄭淑鳳





上列被告因公共危險案件，經檢察官提起公訴（111年度偵字第2
087號），被告於準備程序中就被訴事實為有罪之陳述，本院裁
定改依簡式審判程序審理，判決如下：
    主  文
鄭淑鳳犯不能安全駕駛動力交通工具罪，處有期徒刑捌月。 
    事  實
一、鄭淑鳳於民國110年11月12日下午5時許，在屏東縣新園鄉不
    詳路邊攤飲用啤酒後，血液中酒精濃度已達百分之0.05以上
    ，明知已達不能安全駕駛動力交通工具之程度，仍基於不能
    安全駕駛動力交通工具之犯意，於同日晚間6時30分許，騎
    乘車牌號碼000-000號普通重型機車上路。嗣於晚間7時20分
    許，行經屏東縣○○鄉○○路000○0號時，不慎與黃素蘭所騎乘
    、車牌號碼000-0000號普通重型機車發生碰撞，經警到場處
    理將其送醫救治，並委請輔英科技大學附設醫院對其施以抽
    血檢測，該院於晚間7時58分許對鄭淑鳳抽血，測得其血液
    所含酒精濃度達223mg/dL（換算百分比濃度為百分之0.223
    ），始悉上情。
二、案經屏東縣政府警察局東港分局報告臺灣屏東地方檢察署檢
    察官偵查起訴。
    理  由
一、上揭犯罪事實，業據被告鄭淑鳳於警詢、偵查、本院審理時
    坦承不諱（警卷第2頁至第4頁，偵卷第19頁至第20頁，本院
    卷第29頁至第41頁），且有屏東縣政府警察局東港分局偵查
    報告、輔英科技大學附設醫院檢驗科檢驗報告單、屏東縣政
    府警察局舉發違反道路交通管理事件通知單影本、屏東縣政
    府警察局東港分局道路交通事故現場圖、道路交通事故調查
    報告表㈠、㈡各1 份、交通事故照片12張在卷可憑（警卷第1
    頁、第12頁至第13頁、第18頁至第23頁），足證被告上開任
    意性自白與事實相符，堪以採信。本案事證明確，被告犯行
    堪以認定，應依法論罪科刑。
二、論罪科刑：
　㈠新舊法比較：
　　行為後法律有變更者，適用行為時之法律；但行為後之法律
    有利於行為人者，適用最有利於行為人之法律，刑法第2條
    第1項定有明文。被告不能安全駕駛行為後，刑法第185條之
    3業於111年1月28日經總統公布修正，並自111年1月30日起
    生效施行。修正前刑法第185條之3第1項第1款規定：「駕駛
    動力交通工具而有下列情形之一者，處2年以下有期徒刑，
    得併科20萬元以下罰金：一、吐氣所含酒精濃度達每公升0.
    25毫克或血液中酒精濃度達百分之0.05以上」，修正後則規
    定：「駕駛動力交通工具而有下列情形之一者，處3年以下
    有期徒刑，得併科30萬元以下罰金：一、吐氣所含酒精濃度
    達每公升0.25毫克或血液中酒精濃度達百分之0.05以上」，
    新法提高法定刑上限，以修正前之規定對被告較為有利，爰
    依刑法第2條第1項前段規定，適用行為時之法律即修正前刑
    法第185條之3第1項第1款規定論處。是核被告所為，係犯11
    1年1月28日公布修正前刑法第185條之3第1項第1款不能安全
    駕駛動力交通工具罪。
　㈡量刑：
　　爰以行為人之責任為基礎，審酌被告於100年至110年間有多
    次因不能安全駕駛案件經法院論罪科刑之紀錄，有臺灣高等
    法院被告前案紀錄表可憑，難謂其素行良好。其前因酒後駕
    車經法院判處罪刑，未能珍惜法院多次判處得易科罰金之刑
    ，給予其自新機會，被告仍執意再犯，對其行為顯然欠缺反
    省之意，明知故犯，心存僥倖，對法律遵從度甚低，故本院
    認本案並無再量處得易科罰金之刑之空間。且被告前因不能
    安全駕駛案件，經本院於110年9月30日以110年度交簡字第1
    430號判決處有期徒刑5月，該判決後不出2月，被告隨即再
    犯本案，益徵被告不能安全駕駛前案所判處之刑度均無法遏
    止其再為酒駕行為。其血液中酒精濃度超出刑法法定上限4
    倍以上，仍騎乘普通重型機車上路，猶如公共道路上之不定
    時炸彈，且被告酒後騎乘機車已與證人黃素蘭發生車禍，雖
    證人黃素蘭自陳並未受傷(警卷第10頁)，惟被告之行為對其
    他用路人之生命、身體安全造成嚴重危險，應予嚴懲。惟念
    其於警詢、偵查、本院審理時始終坦承犯行，態度尚可。兼
    衡其自陳之學識程度、家庭、經濟狀況（因涉及個人隱私故
    不揭露，詳如警卷第6頁，本院卷第39頁）等一切情狀，量
    處如主文所示之刑。
據上論斷，應依刑事訴訟法第273條之1第1項、第284條之1、第2
99條第1項前段，判決如主文。　　
本案經檢察官盧惠珍提起公訴，檢察官潘國威到庭執行職務。
中　　華　　民　　國　　111 　年　　5 　　月　　24　　日
                  刑事第一庭    法  官  粘凱庭
以上正本證明與原本無異。
如不服本判決應於收受判決後20日內向本院提出上訴書狀，並應
敘述具體理由；其未敘述上訴理由者，應於上訴期間屆滿後20日
內向本院補提理由書（均須按他造當事人之人數附繕本）「切勿
逕送上級法院」。
中　　華　　民　　國　　111 　年　　5 　　月　　24　　日
                                書記官  李家維
附錄本案論罪科刑法條全文：
111年1月28日公布修正前中華民國刑法第185條之3
駕駛動力交通工具而有下列情形之一者，處二年以下有期徒刑，
得併科二十萬元以下罰金：
一、吐氣所含酒精濃度達每公升零點二五毫克或血液中酒精濃度
    達百分之零點零五以上。
二、有前款以外之其他情事足認服用酒類或其他相類之物，致不
    能安全駕駛。
三、服用毒品、麻醉藥品或其他相類之物，致不能安全駕駛。
因而致人於死者，處三年以上十年以下有期徒刑；致重傷者，處
一年以上七年以下有期徒刑。
曾犯本條或陸海空軍刑法第五十四條之罪，經有罪判決確定或經
緩起訴處分確定，於五年內再犯第一項之罪因而致人於死者，處
無期徒刑或五年以上有期徒刑；致重傷者，處三年以上十年以下
有期徒刑。